臺灣屏東地方法院刑事判決　　　　　　　96年度易字第611 號
公　訴　人　臺灣屏東地方法院檢察署檢察官
被　　　告　癸○○
　　　　　　　　　　（
上列被告因竊盜等案件，經檢察官提起公訴（96年度偵字第3618
號），嗣被告於本院準備程序進行中先就被訴事實為有罪之陳述
，本院告知被告簡式審判程序之旨，並聽取當事人之意見後，裁
定改由受命法官獨任依簡式審判程序審理，判決如下：
    主  文
癸○○犯如附表「所犯罪名」欄所示之罪，均累犯，各處有期徒
刑拾月，均減為有期徒刑伍月，扣案之一字螺絲起子壹支沒收。
應執行有期徒刑貳年伍月，並於刑之執行前，令入勞動場所強制
工作年，扣案之一字螺絲起子壹支沒收。
    事  實
一、癸○○前因竊盜案件，經本院以93年度易字第736 號判決處
    有期徒刑1 年確定，於95年5 月26日縮刑期滿執行完畢。詎
    仍不知悔改，意圖為自己不法所有，基於竊盜之犯意，分別
    於附表所示時間，攜帶其所有客觀上具有危險性，對人之生
    命、身體構成威脅，可供兇器使用之一字螺絲起子1 支，前
    往附表所示之地點，以附表所示之方式，竊取如附表所示被
    害人置放在渠等車內之財物，並於每次得手後，旋將竊得之
    行動電話及相機變賣得款花用，其餘財物則沿路丟棄。嗣因
    警方接獲多起被害人報案，循線查悉上情，並於96年5 月30
    日5 時45分許，持搜索票至癸○○位於屏東縣枋山鄉○○村
    ○○路60-1號住處執行搜索，扣得其用以行竊之上開一字螺
    絲起子1 支。
二、案經屏東縣警察局恆春分局報告臺灣屏東地方法院檢察署檢
    察官偵查起訴。
    理  由
一、本件被告癸○○所犯係死刑、無期徒刑、最輕本刑為3 年以
    上有期徒刑以外之罪，其於本院準備程序中就被訴事實為有
    罪之陳述，經本院合議庭裁定由受命法官獨任依簡式審判程
    序，先予敘明。
二、上揭事實，業據被告坦承不諱，核與附表所示被害人於警詢
    中所證渠等如附表所示財物遭竊之時間、地點、失竊情形大
    致相符，而關於被告處分上開贓物之情形，亦經證人即向被
    告購買贓物之不知情之徐美花、知情之子○○（另由本院以
    簡易判決處刑）及侵占被告不慎丟棄之贓物之庚○○（另由
    本院以簡易判決處刑）於警、偵訊中證述明確，此外復有搜
    索扣押筆錄、扣押物品目錄表、通聯調閱查詢單、案發現場
    相片、贓物相片等附卷可稽，且有扣案之一字螺絲起子1 支
    可資佐證，被告自白顯與事實相符，本件事證明確，應予依
    法論科。
三、按刑法第321 條第1 項第3 款之攜帶兇器竊盜罪，係以行為
    人攜帶兇器竊盜為其加重條件，此所謂兇器，其種類並無限
    制，凡客觀上足對人之生命、身體、安全構成威脅，具有危
    險性之兇器均屬之，且祇須行竊時攜帶此種具有危險性之兇
    器為已足，並不以攜帶之初有行兇之意圖為必要（最高法院
    95年度台上字第5253號判例意旨參照）。查被告所用以破壞
    被害人車輛窗戶、行竊之一字螺絲起子，於客觀上具有危險
    性，且對人之生命、身體構成威脅，足供兇器使用，是核被
    告所為附表編號至所示犯行，均係犯刑法第321 條第1
    項第3 款之攜帶兇器竊盜罪。又其所犯附表編號至所示
    各罪，犯意各別，行為互殊，應予分論併罰。被告前有如事
    實欄所示之科刑及執行情形，有臺灣屏東地方法院檢察署刑
    案資料查註紀錄表、臺灣高等法院被告前案紀錄表各1 份附
    卷足憑，其於刑之執行完畢後5 年內，再犯本件有期徒刑之
    7 罪，均為累犯，均應依刑法第47條第1 項加重其刑。爰審
    酌被告有多次竊盜及毒品等前科（參見卷附臺灣屏東地方法
    院檢察署刑案資料查註紀錄表、臺灣高等法院被告前案紀錄
    表），正值壯年，未思以正當途徑且憑藉勞力賺取金錢花用
    ，竟一再以工具破壞他人停放於案發地點之車輛車窗或車門
    ，而竊取其內之財物，對被害人已造成財產上損害，且先後
    行竊共7 次，所為實不足取，惟犯後坦承犯行，態度尚稱良
    好，犯罪手段、動機、所獲利益等一切情狀，認檢察官之求
    刑尚屬過重，就上開7 罪，各量處有期徒刑10月；又按中華
    民國九十六年罪犯減刑條例業經總統於96年7 月4 日公布，
    自同年7 月16日施行，本件被告所犯上開各罪，犯罪時間均
    在96年4 月24日以前，經核尚無該條例第3 條所列不予減刑
    之情形，均應依中華民國九十六年罪犯減刑條例第2 條第3
    款規定，減其宣告刑刑期2 分之1 ，並定其應執行之刑如主
    文所示。至扣案之一字螺絲起子1 把，係被告犯本案所用之
    工具，為被告所供認，應依刑法第38條第1 項第2 款規定宣
    告沒收。
四、末查，被告前於93年9 月6 日至93年10月8 日期間內，以與
    本案相同之竊盜方法（即破壞他人自小客車車窗或門鎖以竊
    取車內財物），犯8 件竊盜案件，經本院以93年度易字第
    736 號判決處有期徒刑1 年確定，甫於95年5 月26日縮刑期
    滿執行完畢，有該判決及臺灣屏東地方法院檢察署檢察官93
    年度偵字第5110號起訴書、臺灣高等法院被告前案紀錄表各
    1 份在卷可按，竟旋又於95年9 月1 日至96年3 月19日間，
    以同樣手法，為本案7 件竊盜犯行，益見被告前經監獄執行
    仍未悛悔，復一再犯案，足徵監獄之執行難收矯正之功，且
    無法戒除其不勞而獲之陋習，可認其有犯罪之習慣及再犯之
    虞，僅藉刑之執行實不足以徹底根絕惡性，爰依竊盜犯贓物
    犯保安處分條例第3 條第1 項之規定，諭知於刑之執行前，
    令入勞動場所強制工作3 年，以資矯治。另按竊盜犯贓物犯
    保安處分條例所稱竊盜犯，指意圖為自己或第三人不法之所
    有，而竊取他人之動產者而言；而應執行之刑未達1 年以上
    者，不適用該條例，竊盜犯贓物犯保安處分條例第2 條第1
    項、第4 項定有明文。本案被告所犯6 次竊盜犯行，其宣告
    刑雖均未達1 年以上，而未能逕依竊盜犯贓物犯保安處分條
    例之規定宣告強制工作，惟本院宣告之應執行刑已達1 年以
    上，業與該條例第2 條第4 項之規定相符，自得於定應執行
    刑後併宣告於刑之執行前，令入勞動場所強制工作，併此敘
    明。
據上論斷，應依刑事訴訟法第273 條之1 第1 項、第299 條第1
項前段，刑法第321 條第1 項第3 款、第38條第1 項第2 款、第
47 條 第1 項、第51條第5 款，中華民國九十六年罪犯減刑條例
第2條 第3 款、第7 條，竊盜犯贓物犯保安處分條例第3 條第1
項、第4 條、第5 條第1 項前段，判決如主文。
本案經檢察官陳新君到庭執行職務。
中    華     民     國    96   年    9    月    12    日
                    刑事第五庭   法  官  陳秀慧
以上正本證明與原本無異。
如不服本判決應於收受本判決送達後十日內向本院提出上訴書狀
，其未敘述上訴理由者，並得於提起上訴後十日內向本院補提理
由書狀（均須按他造當事人之人數附繕本）「切勿逕送上級法院
」。
中　　華　　民　　國　　96　　年　　9 　　月　　12　　日
                                 書記官  溫訓暖
附錄本案論罪科刑法條：
刑法第321條
犯竊盜罪而有左列情形之一者，處六月以上、五年以下有期徒刑
：
一  於夜間侵入住宅或有人居住之建築物、船艦或隱匿其內而犯
    之者。
二  毀越門扇、牆垣或其他安全設備而犯之者。
三  攜帶兇器而犯之者。
四  結夥三人以上而犯之者。
五  乘火災、水災或其他災害之際而犯之者。
六  在車站或埠頭而犯之者。
前項之未遂犯罰之。
附表：
┌──┬──────┬───┬─────────────┬────────┬────┐
│編號│犯罪時間    │被害人│    犯罪手段及竊得財物    │  備       註   │所犯罪名│
│    ├──────┤      │                          │                │（刑法）│
│    │犯罪地點    │      │                          │                │        │
├──┼──────┼───┼─────────────┼────────┼────┤
│  │95年9月1日8 │丁○○│以一字螺絲起子破壞車號QN─│                │第321 條│
│    │            │      │6029號自小客車右後車門鎖，│                │第1 項第│
│    │            │      │竊取丁○○所有置放於車內易│                │3 款之攜│
│    ├──────┤      │立信牌行動電話1 具、手提包│                │帶兇器竊│
│    │屏東縣恆里最│      │1 只（內有化妝品）、行李袋│                │盜罪，累│
│    │南點停車場  │      │1 只（內有衣物）、皮夾1 只│                │犯。    │
│    │            │      │（內有身份證、學生證、提款│                │        │
│    │            │      │卡、健保卡等物）。        │                │        │
│    │            │      │                          │                │        │
├──┼──────┼───┼─────────────┼────────┼────┤
│  │95年10月10日│甲○○│以一字螺絲起子破壞車號    │                │同上    │
│    │8時許       │      │5162-HP 號自小客車右前車門│                │        │
│    ├──────┤      │，竊取甲○○所有置放於車內│                │        │
│    │屏東縣恆春鎮│      │包包1只（內有現金3,000元、│                │        │
│    │鵝鑾里最南點│      │相機1台、摩托羅拉牌手機1具│                │        │
│    │停車場      │      │、防曬乳等物）。          │                │        │
│    │            │      │                          │                │        │
├──┼──────┼───┼─────────────┼────────┼────┤
│  │95年12月22日│陳方櫻│以一字螺絲起子破壞車號    │                │同上    │
│    │16時許      │桃    │6S-8906 號自小客車右前車窗│                │        │
│    ├──────┤      │玻璃，竊取戊○○○所有置放│                │        │
│    │屏東縣恆春鎮│      │車內之現金3,000元、皮包1只│                │        │
│    │山腳里鵝鑾里│      │及健保卡等物。            │                │        │
│    │最南點停車場│      │                          │                │        │
│    │            │      │                          │                │        │
│    │            │      │                          │                │        │
├──┼──────┼───┼─────────────┼────────┼────┤
│  │96年1月29日 │己○○│以一字螺絲起子破壞車號    │竊得之左列行動電│同上    │
│    │16時許      │丙○○│0076-SM 號自小客車右側前後│話2 具及相機1 台│        │
│    ├──────┤      │車窗，竊取己○○所有置放於│出售予不知情之徐│        │
│    │屏東縣恆春鎮│      │車內之CANON牌相機1台、摩托│美花。          │        │
│    │鵝鑾里最南點│      │羅拉牌行動電話1具（門號   │                │        │
│    │停車場      │      │0000000000號）、金融卡、身│                │        │
│    │            │      │份證、健保卡等物，以及張來│                │        │
│    │            │      │平所有之NIKON牌相機1台、登│                │        │
│    │            │      │山背心、風衣等物。        │                │        │
│    │            │      │                          │                │        │
├──┼──────┼───┼─────────────┼────────┼────┤
│  │96年2月7日16│陶淑玲│以一字螺絲起子破壞車號    │竊得之左列行動電│同上    │
│    │時許        │      │1005-LD自小客車右前車窗， │話2 具出售予知情│        │
│    ├──────┤      │竊取陶淑玲所有置放於車內包│之「宇星通信行」│        │
│    │屏東縣恆春鎮│      │包2只【內有索尼易立信牌行 │負責人子○○（另│        │
│    │鵝鑾里林務局│      │動電話1具（門號0000000000 │由本院以簡易判決│        │
│    │無人觀測站廣│      │號）、三星牌行動電話1具（ │處刑）          │        │
│    │場          │      │門號0000000000號）、MP3隨 │                │        │
│    │            │      │身聽1具、手錶1只】        │                │        │
│    │            │      │                          │                │        │
│    │            │      │                          │                │        │
├──┼──────┼───┼─────────────┼────────┼────┤
│  │96年2月25日 │辛○○│以一字螺絲起子破壞車號ZG─│竊得之左列諾基亞│同上    │
│    │12時許      │壬○○│6680號自小客車右前車窗，竊│牌行動電話1具售 │        │
│    ├──────┤      │取辛○○所有置放於車內黃色│予知情之「宇星通│        │
│    │屏東縣車城鄉│      │包包1只【內有現金2,000元、│信行」負責人顏秀│        │
│    │福安村第一公│      │身份證、學生證、健保卡、汽│麗（另由本院以簡│        │
│    │墓          │      │車駕照、提款卡、LG牌行動電│易判決處刑）；左│        │
│    │            │      │話1具（門號0000000000號） │列LG牌行動電話1 │        │
│    │            │      │、鑰匙等物】及壬○○所有置│具，因被告未發覺│        │
│    │            │      │放於車內黑色包包1只【內   │辛○○之黃色包包│        │
│    │            │      │有現金1,000元、諾基亞牌行 │內有該支行動電話│        │
│    │            │      │動電話1具（門號0000000000 │，而連同該包包丟│        │
│    │            │      │號）及鑰匙等物】          │棄在屏東縣車城鄉│        │
│    │            │      │                          │福安村第一公墓內│        │
│    │            │      │                          │，嗣為庚○○基於│        │
│    │            │      │                          │侵占離本人所持有│        │
│    │            │      │                          │之物之犯意而據為│        │
│    │            │      │                          │己有（另由本院以│        │
│    │            │      │                          │簡易判決處刑）。│        │
│    │            │      │                          │                │        │
├──┼──────┼───┼─────────────┼────────┼────┤
│  │96年3月19日 │乙○○│以一字螺絲起子破壞車號WD─│                │同上    │
│    │11時許      │      │5485 號自小客車右前車門鎖 │                │        │
│    ├──────┤      │，竊取乙○○所有置放於車內│                │        │
│    │屏東縣恆春鎮│      │之皮包1只及現金約7,000元。│                │        │
│    │鵝鑾里龍磐公│      │                          │                │        │
│    │園停車場    │      │                          │                │        │
└──┴──────┴───┴─────────────┴────────┴────┘
